# 求助陈版：长期股权投资重大影响判断

提问人：陈 老胖 时间：2023-03-10 10:55:59
各位老师好，
现我公司对外投资一家企业，持股10%，根据公司章程约定以及投资协议，被投资企业目前尚未组建董事会，仅设一名执行董事，职责亦参照董事会制式规定。将来如组建董事会，我司有权向其派驻一名董事，请问我司对其是否构成重大影响？

回答人：chenyiwei
参考：《中审众环研究 2020 》之“问题3-1-55（对持股比例不到20%，但派一名董事的参股公司能否按权益法核算）”。